【裁判字號】    92,裁,298
【裁判日期】    920306
【裁判案由】    營業稅
【裁判全文】
最  高  行  政  法  院  裁  定                    九十二年度裁字第二九八號
    抗  告  人  陳勝男即蕾娜商行
右抗告人因與相對人財政部高雄市國稅局（原為高雄市稅捐稽徵處承辦業務）間營業
稅事件，對於中華民國九十一年一月三十一日高雄高等行政法院九十年度訴字第二一
七一號裁定提起抗告，本院裁定如左︰
    主  文
抗告駁回。
抗告訴訟費用由抗告人負擔。
    理  由
一、按抗告法院認抗告為不合法或無理由者，應為駁回抗告之裁定，行政訴訟法第二
    百七十二條準用民事訴訟法第四百九十二條第一項定有明文。
二、本件抗告意旨略謂：抗告人於八十四年三月二十七日經高雄市警局苓雅分局查獲
    漏開統一發票自八十四年一月三十日至八十四年三月二十七日，以每日營業額三
    、○○○元計算，共罰鍰新臺幣（以下同）一八○、四五○元，抗告人不服經訴
    願後，訴願決定撤銷原處分關於違反營業稅法科處罰鍰部分；原處分機關復以抗
    告人八十四年一月至八月，提供刷卡消費六四九、九七二元，漏稅額三二、四九
    九元，經一再聲明不服後，雖准扣除前揭漏開發票部分。但本案漏稅額應為二九
    、四○九元及罰鍰一四七、○○○元，合計一七八、四○九元，扣除前揭漏開發
    票部分之罰鍰一八○、四五○元，相對人應退還抗告人三、九四一元。原審未為
    通知兩造當事人到庭陳述，即以一事不再理為由駁回抗告人在原審之訴，違背法
    令，請求廢棄原裁定等語。
三、原裁定以：（一）、按訴訟標的為確定判決之效力所及者，行政法院應以裁定駁
    回之，為行政訴訟法第一百零七條第一項第九款所明定。（二）、本件抗告人起
    訴意旨略稱：抗告人於八十四年一至八月，銷售貨物，客戶刷卡請款金額新台幣
    （下同）八八五、七三五元（不含稅），同期申報營業銷售額為二三五、七六三
    元，原處分機關以抗告人短漏報銷售額及漏開統一發票六四九、九七二元，乃函
    知抗告人補報繳可減輕處罰，抗告人主張其在八十四年三月二十七日已被查獲漏
    稅三六、○九○元，經原處分機關查明訴願人確有在八十四年三月二十七日，另
    案經高雄市警察局苓雅分局查獲，於八十四年一月三十日至八十四年三月二十七
    日，未辦變更營業登記而經營女性陪侍，每日營業額三千元，與本件確為重複核
    算，乃予扣除，核計逃漏銷售額五八八、一七二元，逃漏營業稅二九、四○九元
    ，並於八十五年十二月三十一日，函知抗告人於文到後十日內，自行補報繳，可
    減輕處罰。因原處分機關所屬新興分處未輔導抗告人申報，致抗告人未補報繳納
    稅款，原處分機關乃於八十六年二月十二日，以高市稽法字第○一○五三一號處
    分書核定補徵營業稅二九、四○九元，並按所漏稅額處五倍之罰鍰計一四七、○
    ○○元（計至百元止），顯然原處分機關有失職之嫌，應予撤銷其所為之處分云
    云。經查抗告人不服原處分機關八十六年二月十二日高市稽法字第○一○五三一
    號處分書，前曾循序申請復查及提起訴願（高雄市政府八十六年九月八日高市府
    訴四字第二○七六一號訴願決定）、再訴願（財政部八十七年十二月四日台財訴
    字第八七二二二九七九五號再訴願決定）均未獲變更，提起行政訴訟，亦經行政
    法院八十九年度判字第一二六號判決：「原告之訴駁回。」而告確定等情，此有
    前述訴願決定書、再訴願決定書及行政法院判決書附卷可憑。詎抗告人於八十九
    年五月二日，復向原處分機關申請復查，原處分機關復查決定，以抗告人對已確
    定之案件復申請同一之復查，核與一事不再理之原則有違，為法所不許，乃駁回
    其復查申請，自無不合。抗告人再提起本件行政訴訟，仍難謂合法，而裁定駁回
    抗告人在原審之訴。
四、本院查：（一）、原裁定係以抗告人起訴不合法為由，不經言詞辯論，以裁定駁
    回抗告人在原審之訴，其訴訟程序並不無違誤。（二）、關於抗告人八十四年一
    月至八月銷售貨物客戶刷卡，涉嫌漏開統一發票，核定補繳營業稅二九、四○九
    元，並科處所漏稅額二九、四○九元五倍之罰鍰一四七、○○○元部分，業經本
    院八十九年度判字第一二六號判決駁回確定在案，抗告人復對之提起行政訴訟，
    原裁定以本件訴訟標的為該確定判決之效力所及，乃以裁定駁回抗告人在原審之
    訴，核無違誤。抗告人對於業經原審裁定已詳予論述不採之事由再予爭執，核屬
    法律上見解之歧異，要難謂為原審裁定有違背法令之情形。本件抗告論旨，仍執
    前詞，指摘原審裁定違誤，求予廢棄，難認有理由，應予駁回。
五、依行政訴訟法第二百七十二條、第一百零四條、民事訴訟法第四百九十二條第一
    項、第九十五條、第七十八條，裁定如主文。
中    華    民    國    九十二      年      三        月      六        日
                    最 高 行 政 法 院  第 三 庭
                                審 判 長 法  官      葉  振  權
                                         法  官      蔡  進  田
                                         法  官      吳  錦  龍
                                         法  官      劉  鑫  楨
                                         法  官      吳  明  鴻
右  正  本  證  明  與  原  本  無  異
                                         法院書記官  陳  盛  信
中    華    民    國    九十二      年      三        月      六        日


司法院資訊處製作；財團法人民間司法改革基金會備份。
